【裁判字號】    98,軍上,4
【裁判日期】    980211
【裁判案由】    違反職役職責
【裁判全文】
臺灣高等法院刑事判決                   98年度軍上字第4號
上  訴  人
即  被  告  甲○○
                    （現於國防部北部地方軍事法院檢察署
上列被告因違反職役職責案件，不服國防部高等軍事法院九十七
年度上訴字第一０一號，中華民國九十七年十二月十二日第二審
判決（起訴案號：國防部北部地方軍事法院檢察署九十七年度偵
緝字第三四號），提起上訴，本院判決如下：
    主  文
上訴駁回。
    理  由
一、按被告不服高等軍事法院宣告有期徒刑之判決，而向高等法
    院提起上訴者，以判決違背法令為限，軍事審判法第一百八
    十一條第五項定有明文，是高等法院受理軍事法院移送審判
    之上訴案件為法律審，依同法第二百零六條第一項準用刑事
    訴訟法關於上訴第三審之規定。次按刑事訴訟法第三百七十
    七條規定：上訴於第三審法院，非以判決違背法令為理由不
    得為之，是提起第三審上訴應以原判決違背法令為理由，係
    屬法定要件，且必須依據卷內資料為具體之指摘，並足據以
    辨認原判決已具備違背法令之形式，始屬相當。
二、本件上訴意旨略以：上訴人即被告甲○○對於原審犯罪事實
    認定雖無疑義，但原審判處被告有期徒刑一年，並未依刑法
    第五十七條之規定審酌，容有不公之處，請求為適當審酌後
    減輕其刑云云。
三、經查：原判決認被告甲○○為行政院海岸巡防總局北部地區
    巡防局第二四岸巡大隊勤務中隊一兵步槍兵，於民國九十七
    年七月十六日十四時自駐地休假離營，本應於同年月二十五
    日十四時返營銷假，竟基於離去職役之犯意，逾假潛逃未歸
    ，無故離去職役在外，涉犯陸海空軍刑法第四十條第一項無
    故離去職役罪等犯罪事實，係依被告甲○○之自白、證人沈
    玉展之證詞，並有官兵違規離營通報書、被告休假報告單、
    通緝書等文書為認定之基礎，並審酌被告曾因竊盜案件執畢
    出監，回役後仍不思悔改，竟以不堪同袍排擠及個人感情壓
    力為由，率爾棄役不顧，潛逃在外，逃亡逾六日始由憲兵隊
    緝獲，顯見其法紀觀念淡薄，姑念其到案後坦承犯行，深表
    悔悟等一切情狀，認原審軍事檢察官求處有期徒刑一年洵為
    適當，乃於法定本刑三年以下有期徒刑之刑度內，依累犯加
    重後量處有期徒刑一年。揆諸上揭說明，原審已依審理所得
    取捨證據、認定事實及適用法律，並於判決中詳加說明理由
    ，經核並無不合，而量刑屬法院自由斟酌決定之職權，若無
    逾越法定刑度或顯然濫用權限之情形，即不得任憑己意指為
    違法。原判決既無任何違背比例原則情事，就形式觀察要無
    足以影響判決結果之違背法令情形存在，被告並未就原判決
    是否違背法令為具體指摘，泛指原審量刑過重而逕行提起上
    訴第三審，難認有據。依照上揭說明，本件上訴於法不合，
    應予駁回。
據上論斷，應依軍事審判法第一百七十九條、刑事訴訟法第三百
九十五條前段，判決如主文。
中    華    民    國    98    年    2     月    11    日
                  刑事第四庭  審判長法  官  陳筱珮
                                    法  官  陳玉雲
                                    法  官  鄭水銓
以上正本證明與原本無異。
本判決不得上訴。
                                    書記官  劉貞達
中    華    民    國    98    年    2     月    11    日


司法院資訊處製作；財團法人民間司法改革基金會備份。
